臺灣高等法院臺中分院刑事判決　　　　　　　　　　九十三年度上易字第一七二號
　　上　訴　人　臺灣彰化地方法院檢察署檢察官
　　被　　　告　乙○○
右上訴人因被告贓物案件，不服臺灣彰化地方法院九十二年度易字第一二四二號中華
民國九十二年十二月二日第一審判決（起訴案號：臺灣彰化地方法院檢察署九十二年
度偵字第六八七八號），提起上訴，本院判決如左：
    主      文
上訴駁回。
    理      由
一、公訴意旨略以：被告乙○○係舊貨商，明知同案被告王智麒、林家宏所交付之水
    溝蓋十塊、五十二塊，均係其等所竊之贓物，竟仍基於收受贓物之概括犯意，連
    續於九十二年四月七日及同年月八日，在彰化縣彰化市○○○路二五○巷內，以
    每公斤二點七元之價格予以買受，第一次為九百四十五元，第二次為四千九百一
    十四元，因認被告乙○○涉犯刑法第三百四十九條第二項之故買贓物罪嫌等語。
二、按犯罪事實應依證據認定之，無證據不得認定犯罪事實；又不能證明被告犯罪者
  ，應諭知無罪之判決，刑事訴訟法第一百五十四條第二項、第三百零一條第一項
    分別定有明文。且事實之認定，應憑證據，如未能發現相當證據，或證據不足以
    證明，自不能以推測或擬制之方法，以為裁判基礎。再認定犯罪事實所憑之證據
    ，雖不以直接證據為限，間接證據亦包括在內，然而無論無論直接或間接證據，
    其為訴訟上之證明，均須達於通常一般之人均不致於有所懷疑，而得確信其為真
    實之程度，始得據為有罪之認定，最高法院著有四十年台上字第八六號、七十六
    年台上字第四九八六號判例可資參照。
三、公訴人認被告乙○○涉犯故買贓物罪嫌，係以同案被告王智麒、林家宏之供述為
    其論據。訊據被告乙○○自警詢、偵查以迄審理中均一致堅決否認有何公訴人所
    指之故買贓物犯行，辯稱：伊不認識王智麒、林家宏，亦未曾向彼等買過鎮公所
    之水溝蓋，本案亦未查獲水溝蓋等語。
四、本院查：
  (一)公訴意旨所稱，原審共同被告王智麒涉嫌於九十二年四月七日凌晨，在彰化縣和
    美鎮○○路路旁，竊取彰化縣和美鎮公所所有之水溝蓋十塊部分，業據原審法院
    以無積極證據判決無罪（因與有罪部分依連續犯裁判上一罪關係起訴，不另為無
    罪諭知）確定，自難謂被告有故買上開水溝蓋十個之犯行。
  (二)原審共同被告王智麒於警詢中供稱：於九十二年四月八日所竊取之水溝蓋五十二
    塊，係交由同案被告林家宏出售予被告乙○○等語，而同案被告林家宏於偵查中
    係供稱：「（問：乙○○知否東西來源？）答：我不知，都是王智麒與他接洽的
    」等語（參偵查卷第三十一頁），則王智麒、林家宏二人就該等水溝蓋究由何人
    負責變賣事宜所供顯非一致，已難遽採，又本件除被告王智麒、林家宏非屬一致
    之供述外，並無其他證據足資佐證，自不能以被告王智麒、林家宏前後未盡一致
    之瑕疵供述，遽為被告不利之認定。
五、綜上所述，本件公訴人所憑之證據，無論直接或間接證據，均尚未達於一般之人
    均可得確信，而無合理之懷疑存在之程度，被告之犯行尚屬不能証明。原審以不
    能證明被告犯罪，而依刑事訴訟法第三百零一條第一項規定，諭知無罪之判決，
    經核認事用法，並無不合，檢察官上訴意旨認應就被告予以論罪科刑，而指摘原
    判決不當，經查為無理由，應予駁回。
六、據上論斷，應依刑事訴訟法第三百六十八條，判決如主文。
本案經檢察官甲○○到庭執行職務。
中      華      民      國　    九十三     年     三  月    十七　　日
                                臺灣高等法院臺中分院刑事第四庭
                                      審判長法  官　洪　耀　宗
                                            法　官  江　德　千
                                            法　官　劉　登　俊
右正本證明與原本無異。
不得上訴。
                                            書記官  鄧  智  惠
中      華      民      國　    九十三     年     三      月    十八　　日
                                                                        Ｉ
